Inventaris van het archief van M.P.H. Roessingh, (1952) 1958-1984
Nationaal Archief, Den Haag
- Onderzoek en publicaties betreffende de Nederlandse expansie in Azië, E.
  - Teksten van voordrachten door medewerkers van het Algemeen Rijksarchief, met bijlagen., 1964-1984; 18-24; 5 omslagen en 2 stukken
    - Meilink-Roelofsz, M.A.P., "Sources in the General State Archives in The Hague relating to the history of East Asia", met deelnemerslijst van de "International conference on Asian History" te Hongkong, gestencild, 1964, 18
    - Meilink-Roelofsz, M.A.P., "Enige aspekten van de organisatie der Nederlandse handel op het Verre Oosten", Tokyo, doorslag, 1964, 19; 1 stuk
    - Roessingh, M.P.H., "The water supply aboard ships of the United East India Company", Beiroet; met bijlagen, 1966, 20
    - Roessingh, M.P.H., "Dutch relations with the Philippines: a survey of sources in the General State Archives", Kuala Lumpur; met bijlagen, 1967-1968, 21
      Gepubliceerd in het Nederlands in de Bijdragen tot de Taal-, Land- en Volkenkunde, uitgegeven door het Koninklijk Instituut voor Taal- en Land- en Volkenkunde, CXXIV (1968), p. 482-504 en in het Engels in: Asian Studies, Vol. 2 (Aug. 1967), pp. 377-407.
    - Slot, B.J., "The Dutch East India Company and the Arabs in the Gulf-area, ± 1645-1765", Abu Dhabi, 1981, 22; 1 stuk
    - Roessingh, M.P.H., "A pretender on Gowa's throne. The war of Batara Gowa I. Sangkilang in South West Celebes 1776 - ca. 1790" op het Indonesisch-Nederlands Historisch Kongres te Ujung Pandang in 1978; met stukken betreffende dit congres en correspondentie met het Koninklijk Instituut voor Taal- en Land- en Volkenkunde betreffende de publicatie van een bewerking deze voordracht in de Bijdragen tot de taal-, land- en volkenkunde, 1981-1983, 23
      De publikatie is niet doorgegaan.
    - Roessingh, M.P.H., "De invloed van de VOC op de politieke en economische ontwikkeling van Japan en de landen rondom de Zuid-Chinese Zee" voor de workshop "Amsterdam en de wereld van 1632", Amsterdam; met bijlagen, 1982, 24
  - Inventaris van stukken betreffende Mauritius in het VOC-archief voor 1712, met verwijzingen naar bijbehorende correspondentie in het archief van de Eerste Afdeling., 1953; 57; 1 stuk
    In het Engels en Frans.
  - Concept-scriptie Sociale en Economische Geschiedenis getiteld "De handel op Guinea van de 15e tot de 19e eeuw., 1958; 123; 1 stuk
  - Ingekomen stukken van mw Jurriaanse, archivaris van het ministerie van Buitenlandse Zaken, betreffende het door haar bijgewoonde congres van archivarissen en historici van de Indische Oceaan te Tanarive (Madagascar) en de aansluitend door haar gemaakte reis op Madagascar en naar La Réunion en Mauritius., 1960; 147; 1 omslag
  - Stukken betreffende het samenstellen van de tentoonstelling "Ceylon-Nederland in het verleden, 1602-1796"; met foto's., 1965; 79; 1 omslag
  - Memories van M.A.P. Meilink-Roelofsz over de organisatie van de Nederlandse handel in het Verre Oosten., z.d. [ca. 1966]; 104; 2 stukken
    Behoort tot het archief van mw. Meilink-Roelofsz.
  - Ingekomen verslag van het archeologisch onderzoek op het wrak van het VOC-schip "De Liefde", dat bij de Shetlandeilanden verging op 7 november 1711, met bijlagen en foto's., 1968; 78; 1 omslag
  - Stukken betreffende de overdracht van kopieën van de Raffles/Minto manuscripten., 1970; 59; 1 omslag
    Deze archivalia bestrijken de jaren 1811-1816, toen Nederlands-Indië door de Engelsen was bezet.
    De originelen zijn in het bezit van de India Office Library te London.
  - Correspondentie betreffende inventarisatie, microverfilming en vertaling van materiaal uit het VOC-archief op Sri Lanka., 1970; 64; 1 omslag
  - Kopie van Stapel, F.W., "Woordenlijst voor het lezen van Compagniestukken". Glossarium VOC, ca. 1950; met aanvullingen door M.H.R. Roessingh, 1977-1984., 117; 1 stuk
    Fotokopie van het in het Koninklijk Instituut voor Taal- Land- en Volkenkunde in de collectie Westerse Handschriften aanwezige manuscript H 760.`
  - Stukken betreffende Roessinghs onderzoek naar archiefmateriaal van de VOC in het archief van de High Court of Admiralty in het Public Record Office te Londen., 1979; 122; 1 omslag
    Zie ook inv.nr. 63.
  - Aantekeningen voor een lezing betreffende slavernij voor een seminar Overzeese Geschiedenis van de werkgroep Europese Expansie te Leiden, met als bijlage een bronnenoverzicht betreffende dit thema., 1980; 101; 1 omslag
  - Verslag door L. Blussé van zijn studiereis naar Peking, Foochow, Chüanchou, Changchou en Amoy, in het kader van de Wetenschappelijke Samenwerking met de Volksrepubliek China., 1980-1981; 145; 1 stuk
  - Stukken betreffende de relatie tussen de Republiek en de Filippijnen in de 17de en 18de eeuw, met als bijlage het artikel., 1980-1984; 95; 1 omslag
  - Aantekeningen betreffende een zeeman die wegens sodomitische handelingen in 1725 op het eiland Ascension is achtergelaten, 1982; met als bijlage een fotokopie van zijn in het Engels uitgegeven reisverslag., 142; 1 omslag
  - Ingekomen en minuten van uitgaande stukken van M.P.H. Roessingh, als lid van de werkgemeenschap Zuid-Oost Azië., 1982-1984; 109; 1 omslag
  - Engels- en Nederlandstalig concept van het artikel van Roessing, M.P.H. en L. Blussé "A visit to the past: Soulang, a Formosan village anno 1623"; met als bijlagen getypte transcripties van beschrijvingen van Soelang (VOC 1081, OBP 1624 III, f. 105-109 en VOC 1083, OBP 1625 II, f. 388-389), met samenvattingen en Engelse vertalingen, een samenvatting van de beschrijving van Formosa van ds. Georgius Candidius van 22 december 1628 en aantekeningen., 1982-1984; 159; 1 omslag
    Het artikel is gepubliceerd in: Archipel, nr 27, 1984, p. 63-80.
    De beschrijving van Soulang uit de OBP's van 1625 is gepubliceerd in het Dagh-Register gehouden in 't kasteel Batavia ... Anno 1624-1629 ('s-Gravenhage 1896), p. 21-25.
    De beschrijving van Candidius is gepubliceerd in: Grothe, J.A., Archief voor de geschiedenis der oude Hollandsche zending, Vol III (Utrecht 1886), p. 1-28 een Engelse vertaling van deze beschrijving is gepubliceerd door Campbell, W., Formosa under the Dutch, described from contemporary records with explanatory notes and a bibliography of the island (Londen 1903), p. 9-25.
  - Typoscript van 29 brieven van F. de Haan, Landsarchivaris te Batavia van 1905 tot 1922, aan W. Fruin-Mees uit de periode 1915-1921., 1983; 91; 1 stuk
  - Ingekomen memorie betreffende "Dutch protestant missionaries as protagionists of the territorial expansion of the VOC on Formosa"., ca. 1983; 118; 1 stuk
    Het is niet bekend of deze verhandeling ook is gepubliceerd.
  - Ingekomen doctoraalscriptie geschiedenis van T. Kootte getiteld "Compagnie en kerk op Ambon 1605- ca. 1635", met aantekeningen van Roessingh., 1983; 124; 1 stuk
  - Aantekeningen betreffende de door de gouverneurs op Formosa uitgevaardigde plakkaten uit een handschrift met diverse aantekeningen uit de periode 1629-1643, in de collectie van de Koninklijke Bibliotheek te Den Haag (inv. nr 70 A 40), f. 94-108 (modern potlood f. 133-147)., z.d.; 56; 1 stuk
  - Staat van trefwoorden uit de periode 1633-1677 in de Realia, register op de generale resolutiën van het kasteel Batavia, 1632-1805 (Leiden [etc.] 1882-1885 ) die betrekking hebben op Formosa; chronologisch geordend., z.d.; 58; 1 stuk
  - Staat van kaarten betreffende Formosa in het Algemeen Rijksarchief., z.d.; 112; 1 stuk
  - Staat van literaire en archivale bronnen met informatie over personen die op Formosa actief zijn geweest., z.d.; 113; 1 stuk
  - Samenvatting van het manuscript van W.P. Groeneveldt "De Nederlanders in China, historisch overzicht 1624-1629, deel II Formosa", hoofdstuk II-V. Typoscript., z.d. [ca. 1970]; 127; 1 stuk
    Het manuscript berust bij het KITLV, kenmerk H 417.
  - Transcripties van de tussen 7 november 1633 en 22 oktober 1636 gevoerde correspondentie tussen Hans Putmans, gouverneur van Formosa, en Robertus Junius en Georgius Candidius, predikanten aldaar., z.d.; 119; 1 stuk
    De originelen zijn terug te vinden in toegangnr. 1.10.79 "Collectie Teding van Berkhout", inv. nr. 14 en 15.
  - Tekst van de voordracht van H.W. Bachtiar "Indonesian Studies in the Netherlands. An Indonesian view"., z.d.; 139; 1 stuk
- Onderzoek en publicaties betreffende de relaties met Nederlands West-Indië, F.
  - Concept van een recensie door M.A.P. Meilink-Roelofsz van Krafft, A.J.C., Historie en oude families van de Nederlandse Antillen (s-Gravenhage 1951)., z.d. [ca. 1952]; 144; 1 stuk
  - Lijst van de code en een handleiding voor het gebruik van de chronologische en systematische index op de gouverneursjournalen in het archief van de gouvernementssecretarie van Suriname 1728-1781 (WOSUNA-klapper), met stukken betreffende de samenstelling van deze klapper., 1958-1977; 116; 1 omslag
    Het toegangsnummer van deze index is 1.05.19.01.
  - Inventaris van de schade aan stukken in het archief van de West-Indische Compagnie., z.d. [ca. 1964]; 120; 1 stuk
  - Verslagen van M.A.P. Meilink-Roelofsz betreffende de toestand van de archieven in West-Indië, 1965; gestencild en met aantekeningen van Roessingh uit 1968., 1965, 1968; 4; 1 omslag
    Zie ook de inv.nrs. 53 en 62.
  - Ingekomen en minuten van uitgaande stukken betreffende West-Indië, met bijlagen., 1965-1970; 42
  - Verslag door W.W. Timmers van een onderzoek naar stukken betreffende de Nederlandse gebieden in West-Indië in de Archives Nationales te Parijs., 1966; 34; 1 stuk
  - Correspondentie betreffende het samenstellen van de Encyclopedie van de Nederlandse Antillen; met agenda., 1966-1967; 6; 1 omslag
  - Stukken betreffende het samenstellen van de Encyclopedie van de Nederlandse Antillen; met agenda., 1966-1967 en 1982-1984; 5; 1 omslag
    Opgemaakt ten behoeve van de Encyclopedie van de Nederlandse Antillen (1e druk 1969, 2e druk 1985).
  - Stukken betreffende de regeling van het archiefwezen op de Nederlandse Antillen., 1966 september - 1974 januari; 53; 1 pak
  - Kopie van een lijst van voor vernietiging in aanmerking komende stukken, vastgesteld door het bestuurscollege van het eilandgebied Aruba, 12 mei 1959., z.d. [ca. 1968]; 54; 1 stuk
  - Agenda en adresboekje, bijgehouden tijdens zijn verblijf op de nederlandse Antillen., 1968-1969; 156; 1 stuk
  - Dagboek van het verblijf op Curaçao., 1968-1969; 51; 1 deel
  - Ingekomen stukken betreffende het verblijf van Roessingh en zijn gezin op Curaçao., 1968-1970; 52; 1 omslag
  - Correspondentie met A.F. Paula, hoofd van het Centraal Historisch Archief op Curaçao, betreffende archivistische aangelegenheden, met agenda., 1969-1971; 14; 1 omslag
  - Kopie van een rapport van prof. mr. J.Th. de Smit aan de minister van Justitie van Suriname betreffende de toestand van de archieven in Suriname, met als bijlage o.a. een inventaris van de archieven van het Hof van Justitie., 1970; 62; 1 omslag
  - Kopie van een rapport aan de Algemene Rijksarchivaris betreffende archivalia van de voormalige Nederlandse koloniën Essequebo, Demerary en Berbice in het Public Record Office te Londen (Guyana Papers), met bijlagen., 1970; 63; 1 omslag
    Zie ook inv.nr. 122.
  - Ingekomen stukken van de adviesraad voor culturele samenwerking tussen de landen van het koninkrijk., 1970; 67; 1 omslag
  - Ingekomen vervallen plaatsingslijst van het oud-archief van St. Eustatius aangetroffen in de collectie Grol., 1972; 87; 1 stuk
  - Laar, E. van, "A survey of the archives of the history of the Caribbean area"., 1975; 126; 1 katern
  - Correspondentie met de Stichting Encyclopaedie van Suriname betreffende Roessinghs bijdrage aan deze encyclopedie., 1975-1977; 88; 1 omslag
  - Voorlopige inventaris van de archivalia die in 1968 van St. Eustatius naar Nederland zijn vervoerd., 1976; 80; 1 stuk
  - Ingekomen concept van de "Gids voor de in Amsterdam aanwezige bronnen voor de geschiedenis van Suriname" van R. van Gelder, met informatie over bronnen buiten Amsterdam., 1977; 75; 1 omslag
  - Stukken betreffende het samenstellen van een artikel over bosnegers., z.d. [1977-1984]; 86; 1 omslag
  - Uittreksel door Roessingh van de brieven van J.H. Lance, rechter van het uit Engelsen en Nederlanders bestaande "Gemengd Gerechtshof" tegen slavenhandel te Suriname, aan zijn familieleden van 7 januari 1823 tot en met 24 augustus 1833; met als bijlage o.a. een kopie van de toegang (nr 2.21.240) met aantekeningen van Roessingh., z.d. [1984]; 155; 1 omslag
    De originelen liggen in het Surinaams Museum te Paramaribo. Een microfilm van de originelen is beschikbaar in het Algemeen Rijksarchief, microfilmnr 969, MOC 26201. De door Roessingh samengevatte brieven zijn in toegang 2.21.240 terug te vinden onder de nrs. 18-154.
    Zie: Ferrier, L.H., "Correspondence of J.H. Lance judge in the mixed Court of Justice in Paramaribo, 1822-1833/Korrespondentie van J.H. Lance rechter bij het Gemengd Gerechtshof te Paramaribo, 1822-1833", in: Mededelingen van het Surinaams Museum, no. 40 (Aug. 1983), p. 4-25.
  - "De handschriften van mr. Adriaan François Lammens (president van het hof van Civiele Justitie te Suriname van 1816 tot 1836). De Surinamica van het Surinaams Museum", met aantekeningen en aanvullingen van Roessingh. Fotokopie., z.d. [ca. 1984]; 162; 1 omslag
    Gepubliceerd in de Nieuwe West-Indische Gids, jrg. 40 (1960), p. 28-49. Fotokopieën van deze handschriften berusten in het Nationaal Archief, aan te vragen met toegang 2.21.183.45.
  - Inhoudsopgaven in de collectie Lammens (toegang 2.21.183.45), fotokopieën., z.d. [ca. 1984]; 166; 1 omslag
    Enkele van de inhoudsopgaven in de collectie Lammens zijn gekopieerd van deze exemplaren. Sommige van deze kopieën zijn van mindere kwaliteit dan de hier beschreven exemplaren.
  - Memorie betreffende het archief van de "Maatschappij ter bevordering van het godsdienstig onderwijs onder de slaven en verdere heidense bevolking in de kolonie Suriname, afdeling 's-Gravenhage over de jaren 1829-1867", fotokopie., z.d.; 50; 1 stuk
    Dit archief bevindt zich in het ARA en heeft als toegangnr. 2.07.01.06. Deze toegang heeft geen inleiding, zodat deze memorie belangrijke extra-informatie biedt.
  - Kopie van de inventaris van het archief van de Evangelische Broeder Gemeente te Paramaribo; met aantekeningen van Roessingh., z.d.; 89; 1 stuk
- Samenstellen van gidsen in de serie Sources of the History of the Nations, G.
  - Correspondentie betreffende het samenstellen van gidsen in de serie Sources of the History of the Nations van de ICA, met agenda's., 1965, 1970-1984; 68-71; 1 pak
    Gepubliceerd als:
    Roessingh, M.P.H., Guide to the Sources in the Netherlands for the History of Latin America (The Hague 1968)
    Roessingh, M.P.H. and W. Visser, Guide to the Sources of the History of Africa South of the Sahara in the Netherlands State Archives Service (New York 1978)
    Roessingh, M.P.H., Sources of the History of Asia and Oceania in the Netherlands, part I, sources up tot 1796 (München 1982).
    - Africa South of the Sahara, 1965, 1970-1973, 1976-1984, 68
    - Africa South of the Sahara en Asia and Oceania, 1970-1978, 70
    - Asia and Oceania, 1970-1971, 1975-1978 en 1980-1984, 69
    - Latin America, 1976-1977, 71
  - Roessingh, M.P.H., "Gids voor de in Nederland aanwezige bronnen betreffende de geschiedenis van Azië en Oceanië", typoscript met aantekeningen., ca. 1981; 136-137; 2 stukken
    Gepubliceerd als Roessingh, M.P.H., Sources of the History of Asia and Oceania in the Netherlands, part I, sources up to 1796 (München 1982).
    - I, Algemeen Rijksarchief., 136
    - II, overige instellingen., 137
  - Correspondentie met het "Comité provisoire du guide des sources de l'histoire d'Amerique Latine" van het Conseil International des Archives betreffende de voortgang van de samenstelling van de Guide to the Sources in the Netherlands for the History of Latin America; met bijlagen., 1959-1964; 3; 1 pak
    Grotendeels in het Frans.
  - Ingekomen stukken van diverse archiefbewarende instellingen betreffende bronnen voor de Guide to the Sources in the Netherlands for the History of Latin America., 1962-1965; 2; 1 pak
  - Roessingh, M.P.H., "Gids voor de in Nederland aanwezige bronnen betreffende de geschiedenis van Latijns-Amerika", typoscript met aantekeningen., z.d. [1967-68]; 134; 1 stuk
    Gepubliceerd als: Roessingh, M.P.H., Guide to the Sources in the Netherlands for the History of Latin America (The Hague 1968).
  - Ingekomen recensies van de Guide to the Sources in the Netherlands for the History of Latin America., 1969-1975; 1; 1 omslag
    Gepubliceerd als Roessingh, M.P.H., Guide to the Sources in the Netherlands for the History of Latin America (The Hague 1968).
    Gedeeltelijk in het Engels, Frans en Duits.
  - Ingekomen recencies van de Guide to the Sources in the Netherlands for the History of Africa South of the Sahara., 1979; 99; 1 omslag
  - Brief van F. Jaquet auteur van Sources of the History of Asia and Oceania in the Netherlands, part II, sources 1796-1949 (München 1983), aan mw. Meilink-Roelofsz, met als bijlage een voordracht getiteld "Words, words, words or the making of a guidë; een voordracht betreffende het samenstellen van deze gids., 1981; 157; 2 stukken